【裁判字號】    98,台簡抗,38
【裁判日期】    981022
【裁判案由】    確認本票債權不存在等
【裁判全文】
最高法院民事裁定              九十八年度台簡抗字第三八號
抗  告  人  甲○○
            乙○○
共      同
訴訟代理人  賴中強律師
上列抗告人因與相對人丙○○間請求確認本票債權不存在等事件
，對於中華民國九十八年八月三日台灣台北地方法院裁定（九十
七年度簡上字第三二六號），提起抗告，本院裁定如下：
    主  文
抗告駁回。
抗告訴訟費用由抗告人負擔。
    理  由
按對於簡易訴訟程序之第二審裁定，其上訴利益逾民事訴訟法第
四百六十六條所定之額數者，當事人僅得以其適用法規顯有錯誤
為理由，逕向最高法院提起抗告，並須經原裁判法院之許可。此
項許可，以訴訟事件所涉及之法律見解具有原則上之重要性者為
限，此觀同法第四百三十六條之二第一項、第四百三十六條之三
第一項及第二項之規定自明。所謂適用法規顯有錯誤，係指第二
審就其取捨證據所確定之事實，適用法規顯有錯誤而言，不包括
不備理由及認定事實錯誤之情形在內。
本件抗告人對於原法院裁定駁回其對該院第二審判決之上訴，提
起抗告，係以：伊就本件票據之原因債權，並無積欠相對人任何
款項，無論其有無積欠大陸東莞世裕陶瓷有限公司（下稱世裕公
司）或世裕公司之往來廠商款項，均不等於伊積欠相對人款項，
本件縱有伊於經營世裕公司期間有積欠廠商款項，未處理完畢之
情形，充其量僅係世裕公司或往來廠商是否對伊催討款項之問題
，伊不因此對相對人個人負擔債務，原判決將伊對世裕公司之債
務、往來廠商之債務及伊對相對人個人是否負有債務混為一談，
嚴重破壞債之相對性原則，顯有適用民法第一百九十九條錯誤及
消極不適用最高法院四十六年台上字第一八三五號判例之違法等
語為其論據。惟原法院以第二審判決就上開抗告人上訴意旨所指
各節，已一一論述明確，且抗告人所陳之上開上訴意旨，無非係
就法院取捨證據、認定事實及解釋契約之職權行使所論斷，指摘
其為不當，與適用法規顯有錯誤有別，另就原法院判決已論斷者
，泛言未論斷，復未具體表明有如何違背法令之處，且亦未指出
本件所涉及之法律問題有何具有原則上之重要性可言。原法院以
抗告人之上訴，不應許可，爰裁定予以駁回，經核於法洵無違誤
。抗告論旨，指摘原裁定違背法令，求予廢棄，非有理由。
據上論結，本件抗告為無理由。依民事訴訟法第四百三十六條之
二第二項、第四百九十五條之一第一項、第四百四十九條第一項
、第九十五條、第七十八條，裁定如主文。
中    華    民    國  九十八  年    十    月  二十二  日
                      最高法院民事第四庭
                          審判長法官  劉  延  村
                                法官  許  澍  林
                                法官  黃  秀  得
                                法官  許  正  順
                                法官  魏  大  喨
      本件正本證明與原本無異
                                      書  記  官
中    華    民    國  九十八  年   十一   月    三    日
                                                      K


司法院資訊處製作；財團法人民間司法改革基金會備份。
